臺灣高等法院交通事件裁定　　　　　　 94年度交抗字第690號
抗　告　人
即受處分人　甲○○
上列抗告人因違反道路交通管理處罰條例案件，不服臺灣士林地
方法院中華民國94年8月18日裁定（94年度交聲字第535號），提
起抗告，本院裁定如下：
    主  文
抗告駁回。
    理  由
一、按汽車行駛高速公路，其車道之使用，除因交通事故及道路
    施工依臨時或可移動標誌指示或公路警察指揮外，應依設置
    之交通標誌、標線或號誌之規定，無設置者，應依左列規定
    ：（一）車輛行駛於同向二車道路段，除為超越同一車道之
    前車時得暫時利用內側車道超越前車外，不得行駛內側車道
    。但排氣量超過1000立方公分之小型車輛，得以最高速限於
    內側車道繼續行駛，高速公路交通管制規則第8條第1項第1
    款定有明文。次按汽車行駛於高速公路，而不遵管制之規定
    者，處汽車駕駛人新臺幣（下同）3000元以上6000元以下罰
    鍰，並記違規點數1點，道路交通管理處罰條例第33條第1項
    及第63條第1項第1款亦定有明文。
二、原裁定略以：異議人即受處分人甲○○於94年5月18日18時3
    3分，駕駛車號BS-7759號自小客車行經國道3號北上195公里
    處，經警以雷射槍測速器測得行車速度132公里，該路段限
    速110公里，超速22公里，測距282公尺，為警當場舉發之事
    實，有內政部警政署國道公路警察局公警局交字第Z0000000
    0號舉發違反道路交通管理事件通知單影本1紙在卷可稽，並
    經證人即現場舉發警員林峻結證屬實，且參諸雷射槍測速器
    係執勤人員經由測速器之瞄準鏡對準目標（單一車輛）扣發
    射板機即可精確測出所瞄準目標之速度，準確度無疑，行速
    數據並顯示於抬頭液晶顯示器內，雖不具顯示車號、照片功
    能，但係對準單一目標測速且現場攔檢，駕駛人即可當場檢
    視測速數據，故其準確性應無疑慮，此有內政部警政署國道
    公路警察局第七警察隊94年6月16日公警七交字第094077117
    7號函在卷可參，且本件員警於舉發時所使用之雷射測速槍
    ，符合國際檢驗規定，並經本國法院公證，亦有證人盧衍勛
    庭呈之雷射槍原廠出廠證明文件及國外檢驗合格證明文件影
    本附卷可參，是本件員警持以測試之雷射測速槍，其測試檢
    定結果之準確性應堪認定。此外，上開違規地點之速限為時
    速110公里，業據證人即當場舉發警員盧衍勛陳明在卷，是
    受處分人空言辯稱未有超速之違規行為，顯與事實不符，不
    足採信。本件事證明確，受處分人於高速公路超速行駛之違
    規行為，堪以認定。原處分機關依法裁處罰鍰3000元，並記
    違規點數1點，核無違誤，本件受處分人之異議為無理由，
    因而駁回其異議。
三、本院經核閱相關卷證，認原裁定並無不當。受處分人抗告意
    旨略以：測速機具「符合國際檢驗」之證明，僅能表示該機
    具正常，並無法證明伊是否超速，且原裁定依警員林俊立供
    述，認雷射槍測速器係執勒人員經由測速器之瞄準鏡對準目
    標 (單一車輛)，扣發板機即可確測出所瞄準問標之速度，
    準確無疑，員警依該機具所示超速數字，即可現場攔停等語
    ，此說法並不合理，亦不足以證明伊確曾超速云云。經查，
    本件受處分人既經員警以科學儀器蒐證，現場攔停舉發，而
    該儀器符合國際檢驗規定，有雷射槍原廠出廠證明及國外檢
    驗合格證明文件在卷可稽 (見原審卷第27頁至第31頁)，應
    無何瑕疵，其測得結果，自可確信。再衡以本件舉發員警與
    受處分人並無怨隙，當無故為誣攀之理，又查無任何證據足
    資證明員警有捏造事實違法取締之情事，則執勤警員本其維
    護交通秩序、安全之職責所為之舉發，乃公法上效果之單方
    行政行為，基於公務員為公法上行為具有公信力之原則，該
    行政處分，自應受到合法、正確之推定。受處分人抗告意旨
    仍執陳詞否認超速行駛，顯無足採，應認無理由，予以駁回
    。
據上論斷，應依道路交通案件處理辦法第26條、刑事訴訟法第41
2條，裁定如主文。
中　　華　　民　　國　　94　　年　　10　　月　　19　　日
                  交通法庭審判長法  官  吳昭瑩
                                法  官  王麗莉
                                法  官  楊貴雄
以上正本證明與原本無異。
不得再抗告。
                                書記官  林淑貞
中　　華　　民　　國　　94　　年　　10　　月　　25　　日
